臺灣新竹地方法院民事裁定　　　　　　　 100年度抗字第25號
抗　告　人　莊旻澔
相　對　人　兆積科技股份有限公司
法定代理人　陳維徵
（即清算人）
上列抗告人因與相對人兆積科技股份有限公司間解任清算人事件
，對於中華民國100 年2 月25日本院99年度司字第64號、100 年
度司字第13號裁定提起抗告，本院裁定如下：
    主  文
抗告駁回。
抗告程序費用新臺幣壹仟元由抗告人負擔。
    理  由
一、按對於法院選派或解任公司清算人、檢查人之裁定，不得聲
    明不服，民國（下同）94年2 月5 日總統令修正公布，自同
    年8 月5 日起施行之非訟事件法第175 條第1 項（修正公布
    前原為同法第85條第1 項）定有明文。而所謂對於法院選派
    或解任公司清算人、檢查人之裁定，不得聲明不服，除對於
    法院准許選派或解任公司清算人、檢查人之裁定，不得聲明
    不服外，對於法院駁回聲請人聲請選派或解任公司清算人、
    檢查人之裁定，亦不得聲明不服（最高法院84年度台抗字第
    117 號、92年度台抗字第144 號裁定參照）。次按，法律所
    規定不得抗告者，法院不得依職權改變，故不得抗告之裁定
    ，不因原裁定正本誤載為得抗告而受影響，亦予敘明。
二、經查，本件抗告人聲請意旨略以清算人未依公司法第83條規
    定，於15日內向本院聲報就任，且違反公司法第326 條規定
    ，拒絕提交相對人公司之財務報表及財產目錄予股東，並違
    反公司法第327 條之規定未宣告債權，另拒絕清償員工薪資
    及資遣費用，意圖以違反公司法第330 條規定進行清算，又
    清算人拒絕清算之進行至今已逾1 年，此亦已違反公司法第
    87條規定未能於6 個月內完成清算，另清算人於98年12月11
    日召開事由不明之股東會，違反公司法第172 條通知信函應
    載明召集事由之規定，且違反公司法第183 條未將該股東會
    之決議事項製作成議事錄分發給股東之規定等語。原裁定以
    清算人於就任後15日內之98年12月16日向本院聲報清算人就
    任事宜，經本院認與公司法第326 、327 條之規定核無不合
    而准予備查在案，又清算人就任後，亦已依公司法第327 條
    規定，以三次公告催告債權人申報其債權，並即著手進行清
    算事務，惟因未能將相對人公司對外所積欠之負債於6 個月
    內清償完畢以完結清算程序，乃即於99年7 月27日、99年12
    月9 日向本院聲報展期，並經本院裁定准許在案，又清算人
    於98年12月11日召開之股東臨時會，開會之召集程序雖有違
    公司法之規定，惟此應由聲請人另循實體訴訟程序以資解決
    ，尚與清算人是否適任於公司法第84條第1 項所定之職務範
    圍無涉，亦無從執此遽認清算人有何不適任清算人職務，應
    予解任之必要，準此，聲請人前開主張，均無理由，此外，
    聲請人復未再舉證證明陳維徵於就任清算人後，有何不適任
    之情事，或有解任之必要性等為由，駁回其解任清算人之聲
    請在卷。揆諸前揭說明，本件抗告人就原審裁定依法本不得
    聲明不服，自亦不得抗告，此不因原裁定正本誤載得抗告而
    受影響。茲抗告人對不得聲明不服之裁定提起抗告，自非合
    法，應予駁回。
三、對於非訟事件，依法應由關係人負擔費用者，法院裁定命關
    係人負擔時，應一併確定其數額，非訟事件法第24條第1 項
    定有明文。爰依法確定本件抗告程序費用額如主文第2 項所
    示。
四、據上論結，本件抗告為不合法，依非訟事件法第46條、第21
    條第2 項、第24條第1 項、第175 條第1 項、民事訴訟法第
    444 條第1 項、第495 條之1 第1 項、第95條、第78條，裁
    定如主文。
中    華    民    國  100     年    4     月    29    日
                  民事第一庭審判長法  官  汪銘欽
                                  法  官  王佳惠
                                  法  官  陳順珍
以上正本證明與原本無異。
對抗告法院以抗告不合法而駁回之裁定，不得再為抗告。但得準
用民事訴訟法第484 條第2 項及第3 項規定，於收受本裁定後10
日內向原法院提出異議。
中    華    民    國  100     年    4     月    29    日
                                  書記官  陳筱筑